【裁判字號】    98,易,429
【裁判日期】    990525
【裁判案由】    詐欺
【裁判全文】
臺灣高雄地方法院刑事判決               98年度易字第429號
公  訴  人  臺灣高雄地方法院檢察署檢察官
被      告  地○○
            戌○○
            子○○
上三人共同
選任辯護人  曾慶雲律師
被      告  宙○○
選任辯護人  陳俊偉律師
被      告  辰○○
選任辯護人  吳春生律師
            鄭伊倫律師
被      告  丑○○
            庚○○
            丙○○
                    （另案於臺灣屏東監獄執行中）
            癸○○
上列被告因詐欺案件，經檢察官提起公訴（97年度偵字第22391
、26995 、32740 、32761 號），及移送併辦（臺灣高雄地方法
院檢察署97年度偵字第2294、24698 號，臺灣屏東地方法院檢察
署98年度偵字第2705號），本院判決如下：
    主  文
地○○共同犯詐欺取財罪，共捌罪，各處有期徒刑肆月，如易科
罰金，以新臺幣壹仟元折算壹日，扣案如附表二所示之物均沒收
。應執行有期徒刑壹年捌月，如易科罰金，以新臺幣壹仟元折算
壹日，扣案如附表二所示之物均沒收。
宙○○共同犯詐欺取財罪，共捌罪，均累犯，各處有期徒刑肆月
，如易科罰金，以新臺幣壹仟元折算壹日，扣案如附表二所示之
物均沒收。應執行有期徒刑壹年捌月，如易科罰金，以新臺幣壹
仟元折算壹日，扣案如附表二所示之物均沒收。
辰○○共同犯詐欺取財罪，共捌罪，各處有期徒刑肆月，如易科
罰金，以新臺幣壹仟元折算壹日，扣案如附表二所示之物均沒收
。應執行有期徒刑壹年捌月，如易科罰金，以新臺幣壹仟元折算
壹日，扣案如附表二所示之物均沒收。
戌○○共同犯詐欺取財罪，共參罪，各處有期徒刑肆月，如易科
罰金，以新臺幣壹仟元折算壹日，扣案如附表二所示之物均沒收
。應執行有期徒刑拾月，如易科罰金，以新臺幣壹仟元折算壹日
，扣案如附表二所示之物均沒收。
子○○共同犯詐欺取財罪，共伍罪，各處有期徒刑肆月，如易科
罰金，以新臺幣壹仟元折算壹日，扣案如附表二所示之物均沒收
。應執行有期徒刑壹年貳月，如易科罰金，以新臺幣壹仟元折算
壹日，扣案如附表二所示之物均沒收。
丑○○幫助犯詐欺取財罪，處有期徒刑肆月，如易科罰金，以新
臺幣壹仟元折算壹日。
庚○○幫助犯詐欺取財罪，處有期徒刑貳月，如易科罰金，以新
臺幣壹仟元折算壹日。
丙○○幫助犯詐欺取財罪，累犯，處有期徒刑參月，如易科罰金
，以新臺幣壹仟元折算壹日。
癸○○幫助犯詐欺取財罪，處有期徒刑貳月，如易科罰金，以新
臺幣壹仟元折算壹日。
戌○○被訴詐欺丁○○、天○○部分均無罪。
    事  實
一、宙○○前於民國93年間因侵占案件，經臺灣雲林地方法院以
    94年度易字第368 號判處有期徒刑8 月確定，俟因中華民國
    九十六年罪犯減刑條例公布施行，經臺灣雲林地方法院以96
    年度聲減字第474 號裁定減為有期徒刑4 月確定，又於94年
    間因詐欺案件，經臺灣雲林地方法院以95年度虎簡字第36號
    判處有期徒刑5 月確定，嗣於96年年1 月15日入監執行上開
    徒刑，於96年8 月10日因易科罰金視為執行完畢。丙○○前
    於91年間因竊盜案件，經本院以91年度易字第4362號判處有
    期徒刑6 月，提起上訴後，經上訴駁回確定，嗣於92年12月
    26日縮刑期滿執行完畢。
二、卯○○（待到案後另行審結）、地○○、宙○○、辰○○、
    戌○○、子○○與多名真實姓名年籍不詳之成年人，共同意
    圖為自己不法之所有，基於詐欺取財之犯意聯絡，自96年11
    月間起至97年7 月30日查獲時止（戌○○至97年4 月23日止
    ），以卯○○為首，組成電話詐騙集團，由卯○○在大陸以
    電話指揮收取人頭帳戶、電話行騙、領取詐款等詐騙分工，
    宙○○負責在報紙刊登收購帳戶之廣告，以每份新臺幣（下
    同）3 千元至5 千元不等之代價購得帳戶存摺、印章及提款
    卡，並以每份1 萬3 千元至1 萬4 千元不等之代價轉售予地
    ○○，另該詐騙集團所屬其他成員亦有在報紙刊登求職廣告
    或以其他方式取得帳戶存摺、印章及提款卡，地○○則負責
    向宙○○及其他詐騙集團成員收取上開存摺、印章及提款卡
    ，並將該等帳戶資料以電話告知卯○○，俟將帳戶存摺、印
    章及提款卡轉交擔任車手之辰○○、戌○○、子○○，責由
    該3 人持帳戶之存摺及提款卡，前往金融機構測試帳戶得否
    正常使用，經確認無誤後，該3 人再以電話通知卯○○，卯
    ○○即指示該詐騙集團所屬其他成員，於附表一所示之詐騙
    時間，撥打電話予附表一所示之被害人，以附表一所示之詐
    騙手法，致被害人等均陷於錯誤，分別於附表一所示之匯款
    時間，將附表一所示之金額匯至附表一所示之帳戶內，隨即
    由卯○○以電話通知辰○○、戌○○、子○○，持附表一所
    示之帳戶存摺、印章及提款卡，前往各金融機構之自動櫃員
    機或臨櫃提領詐得款項，待提領完畢後，扣除詐款百分之7
    作為地○○、辰○○、戌○○、子○○之報酬，由其4 人均
    分外，另將其餘詐款匯入卯○○指定之帳戶內。
三、丑○○、庚○○、丙○○、癸○○明知金融機構之帳戶與個
    人之財產信用密切關聯，一般人無故取得他人金融帳戶之存
    摺、提款卡、密碼之行為常與財產犯罪相關，且得預見現今
    詐騙集團等不法份子經常利用他人存款帳戶、提款卡、密碼
    轉帳等方式，獲取不法利益並逃避執法人員之追查，而提供
    自己之金融帳戶之存摺、提款卡及密碼予他人使用，可能被
    詐騙集團所利用，以遂行渠等詐欺犯罪之目的，竟仍以縱有
    他人持之犯罪亦無違反其本意，基於幫助他人詐欺取財之不
    確定犯意，各自為下列犯行：
（一）丑○○於97年3 月17日至97年4 月9 日間某日，在不詳地
      點，將其所開立之彰化銀行旗山分行帳號00000000000000
      號、高雄銀行小港分行帳號000000000000號、臺灣郵政帳
      號00000000000000號之存摺、提款卡及密碼，以每份3 千
      至5 千元不等之代價交付予宙○○，俟宙○○轉交予所屬
      上揭詐騙集團使用，該詐騙集團成員即，(1)於97年4 月9
      日上午某時許，詐騙己○○（詐騙手法、匯款時間、帳戶
      、金額如附表一編號1 所示）；(2)於97年4 月9 日13時許
      ，撥打電話予寅○○，自稱係台北市政府警局犯罪防制科
      張姓警官，佯詢是否知悉陳家銘利用人頭帳戶洗錢案件，
      林姓書記官將與之聯絡云云，嗣由另一詐騙集團成員，再
      度撥打電話，自稱係林姓書記官，佯稱其帳戶涉嫌提供洗
      錢，須匯錢至指定帳戶，致寅○○陷於錯誤，於同日16時
      24 分 許轉帳2 萬元至丑○○上開高雄銀行小港分行內；
      (3)於97年4 月10日13時許，撥打電話予壬○○，自稱係台
      北縣板橋警局洪姓員警，佯稱因偵辦洗錢案件，林秀惠書
      記官將與之聯絡云云，嗣由另一詐騙集團成員，再度撥打
      電話，自稱係林秀惠書記官，佯稱其帳戶涉嫌提供洗錢，
      須匯錢至指定帳戶云云，致壬○○陷於錯誤，於同日15時
      30 分 許匯款10萬元至丑○○上開彰化銀行旗山分行帳戶
      內，又於同日16時18分許匯款3 萬元至丑○○上開高雄銀
      行小港分行內。
（二）庚○○於97年4 月17日某時許，在高雄市○○區○○路與
      大中路口之統一超商前，將其所開立之臺灣郵政潮州郵局
      帳號00000000000000號之存摺、提款卡及密碼，以4 千元
      之代價交付予宙○○，俟宙○○轉交予所屬上揭詐騙集團
      使用，該詐騙集團成員即於97年4 月30日10時許，詐騙天
      ○○（詐騙手法、匯款時間、帳戶、金額如附表一編號8
      所示）。
（三）丙○○於97年4 月9 日上午某時許，在高雄市小港機場附
      近之麥當勞前，將其所開立之臺灣郵政帳號000000000000
      00號、華南銀行小港分行帳號000000000000號之存摺、提
      款卡及密碼，以每份3 千元之代價交付予上揭詐騙集團某
      成員使用，該詐騙集團成員即於97年4 月9 日上午某時許
      ，詐騙己○○（詐騙手法、匯款時間、帳戶、金額如附表
      一編號1 所示）。
（四）癸○○於97年4 月1 日某時許，在高雄市○鎮區○○路之
      便利商店前，將其所開立之臺灣郵政帳號00000000000000
      000 號之存摺、提款卡及密碼，以數千元之代價交付予上
      揭詐騙集團成員使用，該詐騙集團成員即於97年4 月9 日
      上午某時許，詐騙己○○（詐騙手法、匯款時間、帳戶、
      金額如附表一編號1 所示）。
五、嗣於97年7 月30日下午1 時許，員警前往宙○○位於高雄市
    左營區○○○路401 號4 樓之租屋處執行搜索，並扣得如附
    表二所示之物，而查悉上情。
六、案經法務部調查局高雄市調查處及高雄市政府警察局鹽埕分
    局報告臺灣高雄地方法院檢察署檢察官偵查起訴及移送併案
    審理。
    理  由
甲、證據能力部分
一、按被告以外之人於審判外之言詞或書面陳述，除法律有規定
    者外，不得作為證據；被告以外之人於偵查中向檢察官所為
    陳述，除顯有不可信之情況者外，得為證據，刑事訴訟法第
    159 條第1 項及159 條之1 第2 項分別定有明文。檢察官於
    偵查中對被告以外之人（包括證人、鑑定人、告訴人、被害
    人及共同被告等）所製作之偵查筆錄，性質上雖屬傳聞證據
    ，惟現階段刑事訴訟法規定檢察官代表國家偵查犯罪、實施
    公訴，依法其有訊問被告、證人及鑑定人之權，而實務運作
    時，檢察官偵查中向被告以外之人所取得之供述證據，原則
    上均能遵守法律規定，不致違法取供，其可信度極高，是被
    告以外之人前於偵查中所為供述，除反對該項供述具有證據
    能力之一方，已釋明「顯有不可信之情況」之理由外，不宜
    以該證人未能於審判中接受他造之反對詰問為由，即遽指該
    證人於偵查中之供述不具證據能力。本件證人即共同被告地
    ○○、宙○○、辰○○、戌○○、子○○於檢察官偵查中所
    為之證述，被告均未主張並釋明有何不可信之情事，上開證
    人亦未提及檢察官在偵查時有何不法取供之情形，應具有證
    據能力。
二、次按被告以外之人（包括證人、鑑定人、告訴人、被害人及
    共同被告等）於檢察事務官、司法警察官或司法警察調查中
    所為之陳述，與審判中不符時，其先前之陳述具有較可信之
    特別情況，且為證明犯罪事實存否所必要者，得為證據，刑
    事訴訟法第159 條之2 定有明文。是被告以外之人於警詢中
    所為之陳述，係屬傳聞證據，原則上無證據能力，惟如該陳
    述與審判中不符時，其先前之陳述具有較可信之特別情況，
    且為證明犯罪事實存否所必要者，依同法第159 條之2 規定
    ，始例外認為有證據能力。本件證人即共同被告庚○○於警
    詢中之陳述，對於被告宙○○而言，屬被告以外之人於審判
    外之陳述，被告宙○○之辯護人主張無證據能力，而庚○○
    於警詢中所述將其開立之郵局帳戶交給「蔡先生」即宙○○
    乙節，與其於本院審理中所述無法確定是否將郵局帳戶交給
    宙○○不符，本院審酌庚○○於警詢中已明確陳述將其所開
    立之郵局帳戶交給「蔡先生」即宙○○，且其最初於警詢中
    之陳述，尚無暇衡及陳述內容對被告宙○○所生利害關係而
    能自由陳述，堪認其於警詢中之前開陳述具有較可信之特別
    情況，且為證明被告宙○○是否成立本件犯行所必要，依刑
    事訴訟法第159 條之2 之規定，應認有證據能力。又證人即
    共同被告庚○○於警詢中之陳述除有前述不符之處外，與其
    於本院審理中之陳述均大致相符，是無證據能力。
三、再按被告以外之人於審判外之陳述，雖不符刑事訴訟法第15
    9 條之1 至第159 條之4 之規定，而經當事人於審判程序同
    意作為證據，法院審酌該言詞陳述或書面陳述作成時之情況
    ，認為適當，亦得為證據，當事人、代理人或辯護人於法院
    調查證據時，知有第159 條第1 項不得為證據之情形，而未
    於言詞辯論終結前聲明異議者，視為有前項之同意，刑事訴
    訟法第159 條之5 定有明文。本件證人即共同被告地○○、
    宙○○、辰○○、戌○○、子○○、丑○○、丙○○、癸○○，證人即附表一所示被害人己○○、巳○○、甲○○、乙○○、酉○○、辛○○、丁○○、天○○、壬○○、寅○○
    於警詢中之陳述及附表一證據欄所示帳戶之相關開戶資料、
    交易明細及匯款執據，雖屬被告以外之人於審判外之言詞或
    書面陳述，然當事人於準備程序中對於上開證據方法之證據
    能力均表示不爭執，本院審酌前開審判外之言詞或書面陳述
    於作成時之情況，並無違法不當或證明力明顯過低之瑕疵，
    應得作為證據。
乙、實體部分
壹、有罪部分
一、訊據被告地○○、辰○○、戌○○、子○○均坦承上開詐欺
    取財犯行。被告庚○○、丙○○、癸○○均坦承上開幫助詐
    欺取財犯行。被告宙○○固坦承附表一編號2 至5 所示之詐
    欺取財犯行，惟矢口否認有何附表一編號1 、6 至8 所示之
    詐欺取財犯行，辯稱：我並未經手附表一編號1 、6 至8 所
    載之帳戶云云。辯護意旨則以：附表一編號8 之庚○○帳戶
    ，庚○○並不清楚係交給宙○○或「何小姐」，附表一編號
    1 之丑○○帳戶，丑○○亦主張係失竊，宙○○在警詢中係
    籠統承認該帳戶是其收取，至附表一編號6 、7 之亥○○、
    宇○○、戊○○、李素蕙帳戶，亥○○、宇○○、戊○○、
    午○○均稱非宙○○收取，且該4 人均在北部，地○○又稱
    不收取北部帳戶，無法認定是卯○○集團收取使用，又宙○○單純收取帳戶，未參與詐欺罪之構成要件，僅成立幫助詐
    欺，另宙○○於警詢中供出詐欺集團，應適用證人保護法減
    免其刑云云。被告丑○○矢口否認有何幫助詐欺取財犯行，
    辯稱：我的帳戶是放在機車置物箱裡遺失云云。
二、經查：
（一）被害人己○○、巳○○、甲○○、乙○○、酉○○、辛○○、丁○○、天○○，分別於附表一所示之詐騙時間，經
      以附表一所示之詐騙手法，致其等均陷於錯誤，於附表一
      所示匯款時間，將附表一所示之金額匯至附表一所示之帳
      戶內等情，業據附表一證據欄所示證人己○○、巳○○、
      甲○○、乙○○、酉○○、辛○○、丁○○、天○○於警
      詢中證述屬實。又被害人寅○○、壬○○分別於事實欄一
      （一）所示之詐騙時間，經以事實欄一（一）所示之詐騙
      手法，致其等均陷於錯誤，於事實欄一（一）所示匯款時
      間，將事實欄一（一）所示之金額匯至事實欄一（一）所
      示之帳戶內等情，業據證人寅○○、壬○○於警詢中證述
      明確在卷（見警三卷第5 至7 頁，警四卷第24頁）。並有
      附表一證據欄所示帳戶之相關開戶資料、交易明細及匯款
      執據附卷可參，其事實足堪認定。
（二）又本件以卯○○為首之詐騙集團其分工模式，業據證人即
      共同被告地○○於警詢中證稱：我與宙○○都是受雇於以
      綽號「阿輝」為首的電話詐騙集團，「阿輝」本名卯○○
      ，宙○○係負責在台刊登分類廣告收購人頭帳戶，我則負
      責收取人頭帳戶資料以及聯絡車手取款和匯款工作，該集
      團另有雇用辰○○、戌○○與子○○等3 人擔任車手，負
      責取款及匯款，有關宙○○收購的人頭帳戶就是交給我，
      我再將人頭帳戶資料以電話通報人在大陸的「阿輝」，當
      時幾乎每2 、3 天宙○○就電約我在屏東市及高雄市等地
      面交人頭帳戶，有時宙○○會將人頭帳戶放在屏東市及高
      雄市的家樂福賣場置物櫃內，再通知我櫃號及密碼，經我
      本人或由我聯絡車手辰○○、戌○○與子○○前去拿取，
      並依照「阿輝」的指示，將人頭帳戶的存摺、提款卡及印
      章等資料交由辰○○、戌○○與子○○負責取款及匯款等
      語（見偵四卷第44至45頁）。證人即共同被告宙○○於警
      詢中證稱：詐騙集團主嫌「阿輝」向我表示渠在大陸利用
      電話向台灣不特定民眾詐騙財物，問我是否願意配合幫助
      渠等刊登報紙分類廣告收購人頭帳戶，再交給渠等使用，
      我答應「阿輝」，「阿輝」就指示該集團在台灣負責收購
      人頭帳戶及車手提款之地○○，與我聯絡見面，雙方談妥
      條件，我就開始在自由時報刊登分類廣告，在台南及高屏
      縣市向不特定民眾收購人頭帳戶，幾乎每2 、3 天就以電
      話約地○○在屏東市或高雄市等地面交人頭帳戶，隔日地
      ○○確認人頭帳戶未遭凍結可以使用後，才會把錢交給我
      ，有時親自交給我，有時將錢放在高雄市家樂福賣場置物
      櫃內，再通知我櫃號及密碼，由我自行去拿取等語（見警
      一卷第3 頁）。證人即共同被告辰○○於警詢中證稱：起
      初地○○都會打電話指示我到靠近夢時代高雄市○○○路
      之家樂福量販店及高雄市○○路與大順路口之家樂福量販
      店置物櫃內，告訴我櫃號及置物櫃密碼，要求我打開該置
      物櫃拿取金融機構提款卡，俟我拿到金融卡之後，我就打
      電話給地○○或「阿輝」，詢問該金融機構提款卡的密碼
      ，經我測試無誤後，再回報表明該提款卡可以使用，經過
      數日後，地○○或「阿輝」會打電話告訴我該提款卡帳戶
      內有現金，並要我依照指示到金融機構提領現金，將該筆
      現金全數提領出來後，地○○或「阿輝」就會立即傳簡訊
      給我，指示我先到郵局或銀行填寫存款單，再將前述該筆
      款項轉匯至指定的帳戶等語（見偵四卷第55頁）。證人即
      共同被告戌○○於警詢中證稱：我與地○○、辰○○與子
      ○○4 人負責為「阿輝」在台領取詐騙款項，並存入渠指
      定的人頭帳戶，其中我與子○○一組，「阿輝」在詐得款
      項後，會以電話通知我，前往高屏地區的家樂福大賣場置
      物櫃或空軍一號客運屏東站拿取存摺、印章、提款卡及提
      款密碼，然後由我前往不特定提款機領取現金，金額較大
      時，我就拿存摺及印章至銀行領取現金，領得現金後，「
      阿輝」會再以簡訊告知我要存入的人頭戶名及銀行帳號，
      我再將領得的現金以存款機或臨櫃無摺存款方式存入「阿
      輝」指定的銀行帳戶等語（見偵四卷第60至61頁）。證人
      即共同被告子○○於警詢中證稱：我與戌○○2 人一組擔
      任車手，在台收取人頭帳戶及領取詐騙取得的款項，「阿
      輝」以電話通知我前往高屏縣市等地的家樂福賣場置物櫃
      ，告訴我密碼，然後由我領取放在其中的人頭帳戶資料（
      存摺、印章及提款卡），經我測試可以使用後再回報阿輝
      ，然後「阿輝」就會交待我先拿給地○○保管，等到「阿
      輝」在大陸以電話詐騙台灣民眾得逞後，地○○隨即將人
      頭帳戶資料交我與戌○○2 人擔任車手，前往其指定的銀
      行或提款機領取詐騙款項等語（見偵四卷第63至64頁）。
      而其等之利益分配方式，業據證人即共同被告宙○○於警
      詢中證稱：我係聲稱租用帳戶1 個月1 萬元的代價向不特
      定民眾收購帳戶，實際交易時，我僅支付每個帳戶3 千元
      至5 千元，再以每個帳戶1 萬千元至1 萬4 千不等的代價
      轉售予「阿輝」為首的詐騙集團使用等語（見警一卷第2
      、7 至8 頁）。證人即共同被告戌○○於警詢中證稱：我
      與地○○、子○○、辰○○為「阿輝」為首的詐騙集團在
      台擔任領、匯款車手的代價，是以每人領得款項約百分之
      7 計算，再由我等4 人平分等語（見偵四卷第61頁）。
（三）由上足見，本件係由卯○○在大陸以電話指揮收取人頭帳
      戶、電話行騙、領取詐款等詐騙分工，宙○○負責在報紙
      刊登收購帳戶之廣告，以每份3 千元至5 千元不等之代價
      購得帳戶存摺、印章及提款卡，並以每份1 萬3 千元至1
      萬4 千元不等之代價轉售予地○○，地○○則負責向宙○○收取上開存摺、印章及提款卡，並將該等帳戶資料以電
      話告知卯○○，俟將帳戶存摺、印章及提款卡轉交擔任車
      手之辰○○、戌○○、子○○，責由該3 人持帳戶之存摺
      及提款卡，前往金融機構測試帳戶得否正常使用，經確認
      無誤後，該3 人再以電話通知卯○○，卯○○即指示該詐
      騙集團其他成員詐騙被害人匯款至人頭帳戶內，隨即由卯
      ○○以電話通知辰○○、戌○○、子○○，持該等人頭帳
      戶之存摺、印章及提款卡，前往各金融機構之自動櫃員機
      或臨櫃提領詐得款項，待提領完畢，扣除詐款百分之7 作
      為地○○、辰○○、戌○○、子○○之報酬，由其4 人均
      分外，另將其餘詐款匯入卯○○指定之帳戶內。
（四）而附表一編號2 、3 、4 、5 所示詐欺犯行之匯款帳戶，
      其中林殷煌合作金庫銀行帳號0000000000000000號、蔡金
      城中國信託業銀行帳號000000000000000 號、日盛國際商
      業銀行帳號00000000000000帳號、劉順昌楠梓右昌郵局帳
      號00000000000000號、臺灣銀行帳號00000000000000號、
      陽信商業銀行右昌分行帳號000000000000號等，均係被告
      宙○○所收購之人頭帳戶，並轉售予地○○乙節，業據被
      告宙○○於本院準備程序中自陳在卷（見院一卷第94頁）
      。又據被告宙○○於警詢中陳稱：我曾經向丑○○收購郵
      局帳戶等語（見警一卷第4 頁），被告地○○於警詢中陳
      稱：我可以確認庚○○、丑○○係宙○○所收購，然後交
      由我轉交「阿輝」為首的電話詐騙集團使用等語（見偵四
      卷第45頁），被告子○○於警詢中陳稱：我可以確認庚○○與丑○○的人頭帳戶，係由「阿輝」指示我持用擔任車
      手領取詐騙款項等語（見偵四卷第64頁），證人即共同被
      告庚○○亦於警詢證稱：我於97年4 月17日看到自由時報
      刊登借款廣告，因缺錢孔急打電話詢問借款情形，對方自
      稱「蔡先生」，我遂於當日在高雄市○○區○○路、大中
      路交叉口的統一超商前與「蔡先生」相約見面，將我的郵
      局帳戶存摺、印章、提款卡交給「蔡先生」抵押借款，「
      蔡先生」僅付我4 千元，「蔡先生」即宙○○等語（見警
      一卷第78至80頁），復於偵查中證稱：我所開設臺灣郵政
      帳號000000 00000000000號，該帳戶現已交給當庭之宙○○等語（見偵四卷第24頁），足見附表一號1 、8 所示詐
      欺犯行之匯款帳戶，其中丑○○臺灣郵政帳號0000000000
      0000號、庚○○潮州郵局帳號00000000000000號，確係被
      告宙○○向丑○○、庚○○2 人收購，並轉售被告地○○
      供以匯入及提領詐騙款項無訛。
（五）又關於附表一編號6 、7 所示詐欺犯行之匯款帳戶，其中
      亥○○渣打銀行帳號000000000000000 號、李素慧渣打銀
      行帳號00000000000000000 號，與附表一編號3 所示詐欺
      犯行使用之亥○○、李素蕙帳戶相同，依一般經驗法則，
      詐騙集團取得人頭帳戶後，通常係迅速密集使用該帳戶匯
      款領款，避免詐騙犯行遭發現而凍結帳戶，是認應無將人
      頭帳戶轉手其他詐騙集團再行使用之可能，而附表一編號
      3 之詐欺犯行所使用前述蔡金城中國信託業銀行帳戶，係
      被告宙○○所收購提供地○○作為詐騙匯款之用，業如前
      述，足見上開同時供作附表一編號3 、6 、7 詐欺使用之
      亥○○及李素慧金融帳戶，均屬上揭以卯○○為首之詐騙
      集團所使用之人頭帳戶無疑。此外，卯○○曾指示在大陸
      地區之其他詐騙成員利用東森購物台轉帳名義進行詐騙乙
      節，業據證人即共同被告地○○於警詢中證述在卷（見偵
      四卷第45頁），參諸附表一編號3 、6 、7 之被害人甲○○、辛○○、丁○○於警詢中證述其等遭詐騙之情節，係
      分別在97年4 月21日、23日、24日，接獲自稱東森購物台
      服務人員來電，佯稱日前向東森購物中心購買產品之付款
      方式有誤，將造成分期自其等帳戶扣款，要求其等依指示
      操作自動提款機等情，非但詐騙手法及匯款帳戶均相同，
      詐騙時間亦緊接，顯屬同一詐騙集團所為，益徵附表一編
      號6 、7 所示之被害人確係遭卯○○所指揮之詐騙集團成
      員詐騙甚明。至辯護人雖指：附表一編號6 、7 之匯款帳
      戶，其中亥○○、宇○○、戊○○、陳自強均稱非宙○○
      收取，該4 人均在北部，地○○又稱不收取北部帳戶，無
      法認定是卯○○集團收取使用云云，惟參以證人即共同被
      告地○○於本院審理中證稱：我們幾乎都不收購北部帳戶
      ，但有的話我也不確定，我們很少收購北部帳戶，我不知
      道卯○○集團是否會使用北部帳戶等語（見院三卷第31頁
      ），可知地○○雖甚少收購北部人頭帳戶，然並不確定是
      否未曾收取，亦不排除卯○○詐騙集團自其他所屬成員取
      得北部人頭帳戶持以詐騙之可能。
（六）按共同實施犯罪行為之人，在合同意思範圍以內，各自分
      擔犯罪行為之一部，相互利用他人之行為，以達其犯罪之
      目的者，即應對於全部所發生之結果，共同負責；且共同
      正犯之意思聯絡，原不以數人間直接發生者為限，即有間
      接之聯絡者，亦包括在內（最高法院28年上字第3110號、
      77年臺上字第2135號判例意旨參照）。而電話詐騙此一新
      型社會犯罪型態，自收購人頭帳戶、撥打電話實施詐騙、
      指定被害人匯款帳戶、自人頭帳戶提領款項、取贓分贓等
      階段，乃係需由多人縝密分工方能完成之集團性犯罪，本
      件被告地○○、宙○○、辰○○、戌○○、子○○均自96
      年11月起加入上開以卯○○為首之電話詐騙集團，業據其
      等於警詢中自陳在卷（見警一卷第3 頁，偵四卷第45、55
      、60、63頁），而附表一所示之各次詐欺取財犯行，詐騙
      期間均在97年4 月間，且均屬該詐騙集團成員所為之詐騙
      行為，已如前述，被告地○○、宙○○、辰○○、戌○○
      、子○○及該詐騙集團所屬其他成員間，既有如前述之行
      為分工並享有利益分配，無論渠等之犯意聯絡為直接發生
      或間接發生，就附表一所示之各次詐欺取財犯行（戌○○
      僅就附表一編號1 至6 ），均屬相互利用他人之行為，以
      達共同詐欺之目的，顯係基於正犯之犯意共同參與該集團
      之運作，應負共同正犯之責。是以，被告宙○○在上開集
      團負責收取人頭帳戶供以詐騙匯款之用，使該集團之詐騙
      利益得以確保，對於該集團而言係不可或缺，確具共同詐
      欺之犯意甚明，絕非僅單純居於幫助詐欺地位而已，被告
      宙○○之辯護意旨所指：宙○○單純收取帳戶，未參與詐
      欺罪之構成要件，僅成立幫助詐欺云云，並無可採。
（七）另被告丑○○雖辯稱：我的帳戶是放在機車置物箱裡遺失
      云云。惟查，就被告丑○○所開立系爭彰化銀行旗山分行
      帳號00000000000000號、高雄銀行小港分行帳號00000000
      0000號、臺灣郵政帳號00000000000000號帳戶之存摺、提
      款卡、印章之去向為何，被告丑○○先於97年8 月19日警
      詢時陳稱：我彰化銀行旗山分行、高雄銀行小港分行及郵
      局之金融帳戶，3 個帳戶之印章、存摺及提款卡，我都置
      放在機車置物箱，不知何故，遭他人撬開我的機車置物箱
      竊走等語（見警一卷第66頁），復於97年10月2 日偵查中
      改稱：我開設的彰化銀行旗山分行、高雄銀行小港分行帳
      戶可能是搬家的時候不見了等語（見偵六卷第4 頁），另
      於97年11月6 日警詢時陳稱：我所有高雄銀行小港分行帳
      戶之存款簿、提款卡（含密碼）均已遺失，不知道是何時
      遺失，因該帳號平時都放置於機車置物箱，可能是拿取物
      品時掉落等語（見警四卷第9 頁），先稱遭他人撬開機車
      置物箱失竊，復改稱搬家時遺失，再改稱自機車置物箱拿
      取物品時掉落，前後辯詞反覆，已有可疑。又就其所述上
      揭3 帳戶遺失後，有無向警方報案乙節，被告丑○○先於
      97年6 月5 日警詢時陳稱：我的臺灣郵政帳戶遺失了，我
      要去郵局查詢時，帳戶已遭警方警示凍結，所以沒有報案
      等語（見警五卷第7 頁），復於97年6 月24日警詢時陳稱
      ：我於97年5 月份發現彰化銀行旗山分行及高雄銀行小港
      分行兩本存摺遺失，我並沒有報案，我是到郵局申辦遺失
      重新申請帳戶時，郵局人員告訴我帳戶已經遭警方警示，
      無法再申辦帳戶，所以到旗山分局報案，警方告訴我是人
      頭帳戶所以遭警示等語（見警三卷第3 頁），再於97年8
      月19日警詢時陳稱：我的彰化銀行旗山分行、高雄銀行小
      港分行及郵局帳戶的印章、存摺及提款卡，我直到97年5
      月7 日始發現被竊走，然後當天就向高雄縣旗山分局報案
      等語（見警一卷第67頁），先稱發現郵局帳戶遺失未報案
      ，後改稱郵局帳戶遺失有報案，彰化銀行旗山分行及高雄
      銀行小港分行帳戶遺失未報案，再改稱上開3 帳戶均有報
      案，說詞相互矛盾，足見其所辯上揭3 帳戶係遺失云云，
      顯屬臨訟虛設。末查，因被告宙○○、地○○、子○○於
      警詢時已證稱曾收購、轉交或使用丑○○所開立之金融帳
      戶，業如前述，堪認上開3 帳戶確係被告丑○○自行交付
      被告宙○○無誤，被告丑○○前揭所辯，顯無可採。
（八）從而，本件事證明確，被告地○○、宙○○、辰○○、戌
      ○○、子○○之共同詐欺取財犯行，被告丑○○、庚○○
      、丙○○、癸○○之幫助詐欺取財犯行，均堪以認定，應
      依法論科。
二、核被告地○○、宙○○、辰○○就附表一所為，被告子○○
    就附表一編號3 、5 、6 、7 、8 所為（附表一編號1 、2
    、4 未在起訴範圍，且業經臺灣屏東地方法院以97年度易字
    第807 號判決確定），被告戌○○就附表一編號3 、5 、6
    所為（附表一編號1 、2 、4 未在起訴範圍，且業經臺灣屏
    東地方法院以97年度易字第807 號判決確定，附表一編號7
    、8 如後述之無罪判決），均係犯刑法第339 條第1 項之詐
    欺取財罪。被告丑○○、庚○○、丙○○、癸○○所為，係
    犯刑法第30條第1 項、第339 條第1 項之幫助詐欺取財罪，
    依刑法第30條第2 項幫助犯之規定，減輕其刑。被告丑○○
    一次提供上開3 帳戶之行為，幫助該詐欺集團詐得己○○、
    寅○○、壬○○之財物，係一行為而觸犯3 個幫助詐欺取財
    罪名，為想像競合犯，應依刑法第55條之規定，從一情節較
    重之幫助詐取己○○金額計159 萬5 千元之部分處斷。被告
    地○○、宙○○、辰○○、戌○○、子○○與同案被告卯○○及其他所屬集團成員間，就附表一所示之犯行（戌○○僅
    就附表一編號1 至6 ），有犯意聯絡及行為分擔，應論以共
    同正犯。又被告宙○○、丙○○分別有事實欄一所述之前科
    紀錄及執行情形，此有臺灣高等法院被告前案紀錄表在卷可
    佐（見院二卷第111 至114 、130 至134 頁），其2 人於受
    有期徒刑之執行完畢後5 年以內故意再犯本件有期徒刑以上
    之上開各罪，均為累犯，各應依刑法第47條第1 項之規定，
    加重其刑，另就丙○○部分，依法先加後減之。被告地○○
    、宙○○、辰○○、戌○○、子○○上開詐欺取財犯行，犯
    意各別，行為互殊，應予分論併罰。爰審酌被告地○○、宙
    ○○、辰○○、戌○○、子○○均正值青壯年，不思以己力
    賺取財物，竟加入電話詐騙集團，收取人頭帳戶或擔任車手
    領取詐騙款項，輕易詐得被害人之財物計515 萬5861元，對
    於社會經濟秩序危害甚鉅，且附表一所示被害人之損害均尚
    未受償，實應給予相當制裁，又被告丑○○、庚○○、丙○○、癸○○在知悉國內現今詐騙案件盛行之情形下，竟仍隨
    意提供金融帳戶、提款卡、密碼等物提供給他人作為犯罪工
    具使用，紊亂社會正常交易秩序，並使被害人難以追回受詐
    騙之金額，所為亦不足取，惟念及被告地○○、辰○○、戌
    ○○、子○○、庚○○、丙○○、癸○○於本院審理中均坦
    承犯行，被告宙○○雖僅坦承部分犯行，然因於警詢中供出
    其他共犯，以查獲本件集團犯罪，態度尚稱良好，被告丑○○則飾詞否認，態度非佳，並參酌被告地○○、宙○○、辰
    ○○、戌○○、子○○係受同案被告卯○○之直接或間接指
    揮，分擔收取帳戶或領款匯款工作，均非居於該詐騙集團之
    關鍵地位，另被告丑○○共交付3 帳戶、被告丙○○共交付
    2 帳戶，被告庚○○、癸○○僅交付1 帳戶，及其4 人幫助
    詐得之財物多寡等一切情狀，分別量處如主文所示之刑，並
    分別諭知易科罰金之折算標準，並就被告地○○、宙○○、
    辰○○、戌○○、子○○部分，各定應其執行刑及依刑法第
    41條第8 項規定諭知易科罰金之折算標準。至被告宙○○之
    辯護意旨雖以：宙○○於警詢中供出詐欺集團，應適用證人
    保護法減免其刑云云，惟依證人保護法第14條第1 項規定，
    被告於偵查中供述與該案案情有重要關係之待證事項或其他
    正犯或共犯之犯罪事證，因而使檢察官得以追訴該案之其他
    正犯或共犯者，以經檢察官事先同意者為限，就其因供述所
    涉之犯罪，減輕或免除其刑，故應以檢察官事先同意者為限
    ，方得就其因供述所涉之犯罪，減輕或免除其刑，本件被告
    宙○○於偵查中既未經檢察官事先同意適用證人保護法，自
    無從適用該法減免其刑，併此敘明。又扣案如附表二所示之
    行動電話6 支（分別含SIM 卡門號：0000000000、00000000
    00、0000000000、0000000000、0000000000、0000000000號
    ），為被告宙○○所有，係供或預備供本件詐欺取財犯行使
    用，業據被告宙○○於本院審理中供陳在卷（見院三卷第77
    頁），應依刑法第38條第1 項第2 款規定在各該罪刑項下宣
    告沒收，被告地○○、宙○○、辰○○、戌○○、子○○依
    共犯責任共同分擔之理論，併宣告沒收之。至扣案之張淨雅
    土地銀行存摺、提款卡、印章、提領收據共1 份，台北富邦
    銀行謝明全金融卡1 張、SIM 卡5 片、SIM 大卡（空）2 片
    、SIM 卡2 片、SIM 卡（空）2 片、SIM 卡2 片、行動電話
    7 支，因無證據證明與本件犯罪有關，爰不予宣告沒收。
貳、無罪部分
一、公訴意旨略以：被告戌○○與同案被告卯○○、地○○、宙
    ○○、辰○○、戌○○、子○○及多名真實姓名年籍不詳之
    成年人，共同意圖為自己不法之所有，基於詐欺取財之犯意
    聯絡，以前開分工模式，於附表一編號7 、8 所示之時間，
    撥打電話予附表一編號7 、8 所示之被害人，以附表一編號
    7 、8 所示之詐騙手法，致被害人等均陷於錯誤，分別將附
    表一編號7 、8 所示之金額匯至附表一編號7 、8 所示之帳
    戶內，因認被告戌○○另涉犯詐欺取財罪嫌等語。
二、按犯罪事實應依證據認定之，無證據不得認定犯罪事實；不
    能證明被告犯罪者，應諭知無罪之判決，刑事訴訟法第154
    條第2 項、第301 條第1 項分別定有明文。次按事實之認定
    ，應憑證據，如未能發現相當證據，或證據不足以證明，自
    不能以推測或擬制之方法，以為裁判基礎。且刑事訴訟上證
    明之資料，無論其為直接證據或間接證據，均須達於通常一
    般人均不致於有所懷疑，而得確信其為真實之程度，始得據
    為有罪之認定，若其關於被告是否犯罪之證明未能達此程度
    ，而有合理性懷疑之存在，致使無從形成有罪之確信，根據
    「罪證有疑，利於被告」之證據法則，即不得遽為不利於被
    告之認定。又按檢察官就被告犯罪事實，應負舉證責任，並
    指出證明之方法，刑事訴訟法第161 條第1 項定有明文。因
    此，檢察官對於起訴之犯罪事實，應負提出證據及說服之實
    質舉證責任。倘其所提出之證據，不足為被告有罪之積極證
    明，或其指出證明之方法，無從說服法院以形成被告有罪之
    心證，基於無罪推定之原則，自應為被告無罪判決之諭知（
    最高法院40年臺上字第86號、76年臺上字第4986號、92 年
    臺上字第128 號判例要旨參照）。
三、經查，警方於97年4 月24日上午8 時20分許，持搜索票至被
    告戌○○位於屏東縣萬丹鄉○○村○○路○ 段471 巷32號住
    處執行搜索，被告戌○○當日遭查獲後，即由臺灣屏東地方
    法院地檢署檢察官聲請羈押，經法院裁定羈押並禁止接見通
    信在案，此有臺灣高等法院被告前案紀錄表、臺灣屏東地方
    法院97年度易字第807 號判決書在卷可佐（見院二卷第118
    至122 、136 至142 頁），而附表一編號7 、8 所示被害人
    遭詐騙之時間分係97年4 月24日晚間7 時許、97年4 月30日
    上午10時許，斯時被告戌○○均在員警公權力之拘束下，或
    在羈押並禁止接見通信期間，而無從參與詐欺取財犯行，難
    認與其他共同被告間就該2 次犯行有何犯意聯絡或行為分擔
    ，自無須負共同正犯之責。從而，就公訴人所指被告戌○○
    前揭詐欺犯行，所為訴訟上之證明，均未達到通常一般之人
    均不會有任何懷疑，而得確信被告戌○○犯行之真實程度，
    自無從說服本院形成有罪之心證。此外，復查無其他積極證
    據足認被告戌○○確有公訴人所指前揭犯行，上開被告戌○○之此部分之犯罪尚屬不能證明，基於無罪推定之原則，即
    應為被告戌○○無罪之諭知。
據上論斷，應依刑事訴訟法第299 條第1 項前段、第301 條第1
項，刑法第28條、第30條、第339 條第1 項、第55條、第47條第
1項 、第41條第1 項前段、第8 項、第51條第5 款、第38條第1
項第2 款，刑法施行法第1 條之1 ，判決如主文。
本案經檢察官未○○到庭執行職務。
中    華    民    國    99    年     5    月    25    日
                  刑事第七庭  審判長法  官  陳  箐
                                    法  官  洪培睿
                                    法  官  林依蓉
以上正本證明與原本無異。
如不服本判決應於收受送達後10日內向本院提出上訴書狀，並應
敘述具體理由；如未敘述上訴理由者，應於上訴期間屆滿後20日
內向本院補提理由書( 均須按他造當事人之人數附繕本) 「切勿
逕送上級法院」。
中    華    民    國    99    年    5     月    25    日
                                    書記官  許珈綺
附錄本件論罪科刑法條：
刑法第339條第1項
意圖為自己或第三人不法之所有，以詐術使人將本人或第三人之
物交付者，處5 年以下有期徒刑、拘役或科或併科1,000 元以下
罰金。
 附表一
┌─┬───┬────┬────────┬──────┬────┬────────┐
│編│被害人│犯罪時間│詐騙手法        │匯款時間暨匯│匯款金額│證據出處        │
│號│      │        │                │款帳戶      │        │                │
├─┼───┼────┼────────┼──────┼────┼────────┤
│1 │己○○│97年4 月│某詐騙集團成員撥│97年4 月9 日│44萬元  │(1)己○○警詢筆錄│
│  │      │9 日上午│撥打電話予己○○│12時12分匯款│        │ （見警一卷第91 │
│  │      │某時許  │，自稱係台北市警│至丑○○彰化│        │  至93頁、警五卷│
│  │      │        │局「郭文昌」警官│銀行旗山分行│        │  第12至13頁）  │
│  │      │        │，佯稱其涉嫌洗錢│（帳號：6506│        │(2)丑○○彰化銀行│
│  │      │        │云云，嗣由另1 詐│0000000000號│        │  旗山分行帳號65│
│  │      │        │騙集團成員撥打電│）          │        │  000000000000號│
│  │      │        │話，自稱係法務部├──────┼────┤  開戶資料、存摺│
│  │      │        │執行處「陳玫玲」│97年4 月9 日│55萬9000│  存款帳戶資料查│
│  │      │        │書記官，告知其涉│13時36分匯款│元      │  詢明細表（見警│
│  │      │        │嫌洗錢，再由另1 │至丑○○高雄│        │  一卷第71至74頁│
│  │      │        │詐欺集團成員撥打│銀行小港分行│        │  ）            │
│  │      │        │電話，自稱「林文│（帳號：2102│        │(3)丑○○高雄銀行│
│  │      │        │松」檢察官，佯稱│00000000號）│        │  小港分行帳號21│
│  │      │        │為避免名下帳戶存├──────┼────┤  0000000000號開│
│  │      │        │款遭凍結，須匯款│97年4 月9 日│59萬6000│  戶資料、交易查│
│  │      │        │至指定帳戶，致周│15時04分匯款│元      │  詢單（見警一卷│
│  │      │        │明鴻陷於錯誤，而│至丑○○臺灣│        │  第76至77頁）  │
│  │      │        │陸續匯款至右開帳│郵政（帳號：│        │(4)丑○○臺灣郵政│
│  │      │        │戶內。          │000000000000│        │  帳號0000000000│
│  │      │        │                │53807 號）  │        │  3807號開戶資料│
│  │      │        │                ├──────┼────┤  、客戶歷史交易│
│  │      │        │                │97年4 月10日│45萬9000│  清單（見警一卷│
│  │      │        │                │16時04分冷錦│元      │  第70至71頁）  │
│  │      │        │                │雄臺灣郵政（│        │(5)丙○○之臺灣郵│
│  │      │        │                │帳號：700004│        │  政帳號00000000│
│  │      │        │                │00000000000 │        │  263118號開戶資│
│  │      │        │                │號）        │        │  料、客戶歷史交│
│  │      │        │                ├──────┼────┤  易清單（見警一│
│  │      │        │                │97年4 月10日│50萬元  │  卷第62至63頁）│
│  │      │        │                │16時05分匯款│        │(6)丙○○華南銀行│
│  │      │        │                │至癸○○臺灣│        │  小港分行帳號76│
│  │      │        │                │郵政（帳號：│        │  0000000000號開│
│  │      │        │                │000000000000│        │  戶資料、存款往│
│  │      │        │                │12686 號）  │        │  來明細表（見警│
│  │      │        │                ├──────┼────┤  一卷第64至65頁│
│  │      │        │                │97年4 月11日│80萬元  │  ）            │
│  │      │        │                │12時41分匯款│        │(7)癸○○臺灣郵政│
│  │      │        │                │至丙○○華南│        │  政帳號00000000│
│  │      │        │                │銀行小港分行│        │  000000000 號開│
│  │      │        │                │（帳號：7602│        │  戶資料、客戶歷│
│  │      │        │                │00000000號）│        │  史交易清單（見│
│  │      │        │                ├──────┼────┤  警一卷第140至1│
│  │      │        │                │97年4 月11日│24萬元  │  41 頁、偵七卷 │
│  │      │        │                │匯款至申○○│        │  第141-1頁）   │
│  │      │        │                │中國信託銀行│        │(8)申○○中國信託│
│  │      │        │                │東高雄分行（│        │  銀行東高雄分行│
│  │      │        │                │帳號：439540│        │  帳號0000000000│
│  │      │        │                │024010號）  │        │  10號開戶資料、│
│  │      │        │                │            │        │  帳戶歷史交易查│
│  │      │        │                │            │        │  詢（見警一卷第│
│  │      │        │                │            │        │  138至139 頁） │
│  │      │        │                │            │        │(9)己○○台灣土地│
│  │      │        │                │            │        │  銀行匯款申請書│
│  │      │        │                │            │        │  、上海商業儲蓄│
│  │      │        │                │            │        │  銀行匯出匯款申│
│  │      │        │                │            │        │  請書、郵局國內│
│  │      │        │                │            │        │  匯款執據、郵局│
│  │      │        │                │            │        │  跨行匯款申請書│
│  │      │        │                │            │        │  （見警一卷第96│
│  │      │        │                │            │        │  至102頁）     │
├─┼───┼────┼────────┼──────┼────┼────────┤
│2 │巳○○│97年4 月│某詐騙集團成員撥│97年4 月18日│2 萬1197│(1)巳○○警詢筆錄│
│  │      │18日21時│撥打電話予巳○○│23時27分匯款│元      │ （見警一卷第128│
│  │      │許      │，自稱係東森購物│至林殷煌合作│        │  至129 頁，偵八│
│  │      │        │財經部小姐，佯稱│金庫（帳戶：│        │  卷第48至49頁）│
│  │      │        │其日前在東森購物│000000000000│        │(2)林殷煌合作金庫│
│  │      │        │尚有1 筆1580元之│7971號）    │        │  銀行庫帳號0060│
│  │      │        │款項未付，須匯款│            │        │  000000000000號│
│  │      │        │至指定帳戶，致陳│            │        │  開戶資料、交易│
│  │      │        │似妃陷於錯誤，匯│            │        │  明細表（見警一│
│  │      │        │款至右開帳戶內。│            │        │  卷第88至90頁）│
│  │      │        │                │            │        │(3)周雪靜屏東縣恆│
│  │      │        │                │            │        │  春鎮農會活期存│
│  │      │        │                │            │        │  款存摺存簿（見│
│  │      │        │                │            │        │  警一卷第130至1│
│  │      │        │                │            │        │  31頁）        │
│  │      │        │                │            │        │(4)郵局自動櫃員機│
│  │      │        │                │            │        │  交易明細表（見│
│  │      │        │                │            │        │  偵八卷第50頁）│
├─┼───┼────┼────────┼──────┼────┼────────┤
│3 │甲○○│97年4 月│某詐騙集團成員撥│97年4 月23日│6 萬7000│(1)甲○○警詢筆錄│
│  │      │21日17時│撥打電話予甲○○│匯款至蔡金城│元      │ （見警一卷第103│
│  │      │許      │，自稱係東森購物│中國信託銀行│        │  至105 頁，偵八│
│  │      │        │服務人員，佯稱其│高雄分行（帳│        │  卷第64頁）    │
│  │      │        │日前在東森購物將│號：00000000│        │(2)蔡金城中國信託│
│  │      │        │一次付清之帳款，│0000000 號）│        │  業銀行帳號8220│
│  │      │        │設定為按月分期扣├──────┼────┤  00000000000號 │
│  │      │        │款，須至自動提款│97年4 月23日│13萬元  │  開戶資料、對帳│
│  │      │        │機將其帳戶內所有│匯款至亥○○│        │  單（見警一卷第│
│  │      │        │款項匯至指定帳戶│渣打銀行（帳│        │  19頁、偵八卷第│
│  │      │        │代為保管，待作業│號：00000000│        │  55至57頁）    │
│  │      │        │系統更正後，再予│084682 號） │        │(3)亥○○渣打銀行│
│  │      │        │退還，致甲○○陷├──────┼────┤  帳號0000000000│
│  │      │        │於錯誤，陸續匯款│97年4 月24日│6萬元   │  46842 號開戶基│
│  │      │        │至右開帳戶內。  │21時09分匯款│        │  本資料、交易往│
│  │      │        │                │至李素慧渣打│        │  來明細（見警一│
│  │      │        │                │銀行（帳號：│        │  卷第27至28頁、│
│  │      │        │                │000000000000│        │  偵七卷第314至3│
│  │      │        │                │319號）     │        │  15頁）        │
│  │      │        │                │            │        │(4)李素慧渣打銀行│
│  │      │        │                │            │        │  帳號0000000000│
│  │      │        │                │            │        │  0000000 號開戶│
│  │      │        │                │            │        │  資料、交易往來│
│  │      │        │                │            │        │  明細（見警一卷│
│  │      │        │                │            │        │  第35頁、偵七卷│
│  │      │        │                │            │        │  第324 至328頁 │
│  │      │        │                │            │        │  、第330頁）   │
│  │      │        │                │            │        │(5)渣打國際商業銀│
│  │      │        │                │            │        │  行自動櫃員機交│
│  │      │        │                │            │        │  易明細表（見偵│
│  │      │        │                │            │        │  八卷第65頁）  │
├─┼───┼────┼────────┼──────┼────┼────────┤
│4 │乙○○│97年4 月│某詐騙集團成員撥│97年4 月22日│30萬7000│(1)乙○○警詢筆錄│
│  │      │22日21時│撥打電話予乙○○│匯款至劉順昌│元      │ （見警一卷第132│
│  │      │19分許  │，自稱係「蕭文輝│臺灣郵政（帳│        │  至133 頁，警五│
│  │      │        │」偵查佐，佯稱其│號：00000000│        │  卷第52至53頁）│
│  │      │        │帳戶遭冒用洗錢，│000000000 號│        │(2)劉順昌楠梓右昌│
│  │      │        │須配合偵查云云，│）          │        │  郵局帳號004143│
│  │      │        │嗣由另1 詐騙集團├──────┼────┤  00000000號開戶│
│  │      │        │成員撥打電話，自│97年4 月22日│30萬元  │  資料、客戶歷史│
│  │      │        │稱係鄭姓書記官，│匯款至劉順昌│        │  交易明細表（見│
│  │      │        │佯稱須核對基本資│臺灣銀行（帳│        │  警一卷第43至44│
│  │      │        │料，並指示從帳戶│號：00000000│        │  頁）          │
│  │      │        │提領30萬元，供作│286228 號） │        │(3)劉順昌臺灣銀行│
│  │      │        │信託匯至指定帳戶├──────┼────┤  帳號0000000000│
│  │      │        │云云，致乙○○陷│97年4 月24日│28萬8000│  6228號開戶資料│
│  │      │        │於錯誤，匯款至右│16時28分匯款│元      │  、存摺往來交易│
│  │      │        │開帳戶內。      │至劉順昌陽信│        │  明細查詢（見警│
│  │      │        │                │銀行（帳號：│        │  一卷第45至46頁│
│  │      │        │                │000000000000│        │  ）            │
│  │      │        │                │049號）     │        │(4)劉順昌陽信商業│
│  │      │        │                │            │        │  銀行右昌分行帳│
│  │      │        │                │            │        │  號000000000000│
│  │      │        │                │            │        │  號開戶資料、資│
│  │      │        │                │            │        │  金往來明細（見│
│  │      │        │                │            │        │  警五卷第47至48│
│  │      │        │                │            │        │  頁）          │
│  │      │        │                │            │        │(5)上海商業銀行匯│
│  │      │        │                │            │        │  款回條聯、台灣│
│  │      │        │                │            │        │  銀行無摺存入憑│
│  │      │        │                │            │        │  條、上海商業儲│
│  │      │        │                │            │        │  蓄銀行匯出匯款│
│  │      │        │                │            │        │  申請書（見警二│
│  │      │        │                │            │        │  卷第155 至156 │
│  │      │        │                │            │        │  頁）          │
├─┼───┼────┼────────┼──────┼────┼────────┤
│5 │酉○○│97年4 月│某詐騙集團成員撥│97年4 月23日│2 萬9989│(1)酉○○警詢筆錄│
│  │      │23日17時│撥打電話予酉○○│19時22分匯款│元      │ （見警一卷第121│
│  │      │9 分許  │，自稱係奇摩拍賣│蔡金城日盛銀│        │  至122頁）     │
│  │      │        │賣家，佯稱其日前│行高雄分行（│        │(2)蔡金城日盛國際│
│  │      │        │網路購物將一次付│帳號：815109│        │  商業銀行帳號10│
│  │      │        │清之帳款，設定為│00000000000 │        │  000000000000帳│
│  │      │        │按月分期扣款，須│號）        │        │  號交易往來明細│
│  │      │        │以自動提款機修正│            │        │ （見警一卷第21 │
│  │      │        │，嗣由另1 詐騙集│            │        │   頁）         │
│  │      │        │團成員撥打電話，│            │        │(3)郵局自動櫃員機│
│  │      │        │自稱係台北富邦銀│            │        │  交易明細（見警│
│  │      │        │行客服人員，佯稱│            │        │  一卷第124頁） │
│  │      │        │須至自動提款機查│            │        │(4)酉○○台北富邦│
│  │      │        │詢帳戶餘額，並依│            │        │  銀行存摺影本（│
│  │      │        │指示操作，致傅湘│            │        │  見警一卷第125 │
│  │      │        │竹陷於錯誤，匯款│            │        │  至127頁）     │
│  │      │        │至右開帳戶內。  │            │        │                │
├─┼───┼────┼────────┼──────┼────┼────────┤
│6 │辛○○│97年4 月│某詐騙集團成員撥│97年4 月23日│7 萬3000│(1)林意鍾警詢筆錄│
│  │      │23日20時│撥打電話予辛○○│21時57分匯款│元      │ （見警一卷第116│
│  │      │許      │，自稱係東森購物│至宇○○渣打│        │  至117頁）     │
│  │      │        │服務人員，佯稱其│銀行（帳號：│        │(2)宇○○渣打國際│
│  │      │        │日前在東森購物將│00000000000 │        │  商業銀行行帳號│
│  │      │        │一次付清之帳款，│號)         │        │  000000000000號│
│  │      │        │設定為按月分期扣├──────┼────┤  存摺、支存對帳│
│  │      │        │款，嗣由另1 詐騙│97年4月24日 │3 萬4000│  單（見警一卷第│
│  │      │        │集團成員撥打電話│00時22分匯款│元      │  50頁）        │
│  │      │        │，自稱係花旗銀行│至亥○○渣打│        │(3)亥○○渣打銀行│
│  │      │        │客服人員，佯稱須│銀行（帳號：│        │  帳號0000000000│
│  │      │        │依指示操作自動提│000000000000│        │  46842 號開戶資│
│  │      │        │款機，致林意鍾陷│號）        │        │  料、交易往來明│
│  │      │        │於錯誤，匯款至右│            │        │  細（見警一卷第│
│  │      │        │開帳戶內。      │            │        │  27至28頁）    │
│  │      │        │                │            │        │(4)渣打國際商業銀│
│  │      │        │                │            │        │  行交易明細（見│
│  │      │        │                │            │        │  警一卷第119至1│
│  │      │        │                │            │        │  20頁）        │
├─┼───┼────┼────────┼──────┼────┼────────┤
│7 │丁○○│97年4 月│某詐騙集團成員撥│97年4 月24日│5999元、│(1)丁○○警詢筆錄│
│  │      │24日19時│撥打電話予丁○○│22時05分、同│2萬5676 │ （見警一卷第111│
│  │      │許      │，自稱係東森購物│日22時22分匯│元      │  至112頁）     │
│  │      │        │服務人員，佯稱其│款至戊○○台│        │(2)戊○○臺灣銀行│
│  │      │        │日前在東森購物將│灣銀行（帳號│        │  帳號0000000000│
│  │      │        │一次付清之帳款，│：000000000 │        │  49215 號開戶資│
│  │      │        │設定為按月分期扣│249215 號） │        │  料、歷史明細查│
│  │      │        │款，嗣由另1 詐騙│            │        │  詢（見警一卷第│
│  │      │        │集團成員撥打電話├──────┼────┤  55至56頁）    │
│  │      │        │，自稱係中國信託│97年4 月24日│10萬元  │(3)李素慧渣打銀行│
│  │      │        │銀行客服人員，佯│21時18分李素│        │  帳號0000000000│
│  │      │        │稱須依指示操作自│慧渣打銀行新│        │  0000000 號開戶│
│  │      │        │動提款機，致李宛│莊分行（帳號│        │  資料、交易往來│
│  │      │        │臻陷於錯誤，匯款│：0000000000│        │  明細（見警一卷│
│  │      │        │至右開帳戶內。  │36319號）   │        │  第35頁、偵七卷│
│  │      │        │                │            │        │  第324 至328頁 │
│  │      │        │                │            │        │  、第330頁）   │
│  │      │        │                │            │        │(4)合作金庫銀行自│
│  │      │        │                │            │        │  動櫃員機交易明│
│  │      │        │                │            │        │  細表、渣打銀行│
│  │      │        │                │            │        │  自動櫃員機交易│
│  │      │        │                │            │        │  明細表（見警一│
│  │      │        │                │            │        │  卷第115 頁）  │
├─┼───┼────┼────────┼──────┼────┼────────┤
│8 │天○○│97年4 月│某詐騙集團成員撥│97年4 月30日│12萬元  │(1)天○○警詢筆錄│
│  │      │30日11時│撥打電話予天○○│12時11分林俊│        │ （見警五卷第36 │
│  │      │許      │，自稱係法院張姓│義臺灣郵政（│        │  至37頁）      │
│  │      │        │書記官，佯稱其帳│帳號：700007│        │(2)庚○○潮州郵局│
│  │      │        │戶遭冒用洗錢，須│00000000000 │        │  帳號0000000000│
│  │      │        │將帳戶內之存款提│號）        │        │  1601號開戶資料│
│  │      │        │領匯至指定帳戶云│            │        │  、客戶歷史交易│
│  │      │        │云，致天○○陷於│            │        │  明細清單（見警│
│  │      │        │錯誤，匯款至右開│            │        │  一卷第83至84頁│
│  │      │        │帳戶內。        │            │        │  、警五卷第24至│
│  │      │        │                │            │        │  25頁）        │
│  │      │        │                │            │        │(3)天○○郵政國內│
│  │      │        │                │            │        │  匯款執據（見警│
│  │      │        │                │            │        │  五卷第40頁）  │
│  │      │        │                │            │        │                │
├─┴───┴────┴────────┴──────┴────┴────────┤
│合計詐騙金額：515萬5861元                                                       │
└────────────────────────────────────────┘
  附表二
 ┌──────────────────┐
 │扣押物名稱                          │
 ├──────────────────┤
 │行動電話6 支（分別含SIM 卡門號:09866│
 │79571、0000000000、0000000000、09386│
 │01626 、0000000000、0000000000號）  │
 └──────────────────┘

司法院資訊處製作；財團法人民間司法改革基金會備份。
